---
title: "Clase 8 tarea sebas"
author: "grupo experimental"
date: "7/12/2020"
output: html_document
---


```{r setup, include=FALSE}
knitr::opts_chunk$set(echo = TRUE)
```

## Matriz Insumo Producto 144x144
Se ejecuta tidiverse, readxls y dplyr y se carga la mip144. Se cambia de nombre de columnas. Luego se elimina la primera columna

```{r}
library(tidyverse)
library(readxl)
library(dplyr)
library(here)


mip144 <- read_excel(here("data", "mip144.xlsx"), skip=9) %>% 
  
  slice (1:136, 140, 142, 143, 148) %>% 
  rename("codigo"="...1", "actividad" = "Actividad / Actividad", "dem_int"="...139", "cons_h"="...140", "cons_g"="...141", "fk"="...142", "ve"="...143", "x"="...144", "d_tot"="...145", "ut"="...146") %>% 
  mutate(actividad = ifelse(is.na(actividad), codigo, actividad)) %>% 
  select(-1) %>% 
  select(-dem_int, -d_tot, -ut)

```

Se convierte en formato long


```{r}
mip144long <- mip144 %>% 
  
pivot_longer(cols= -actividad, names_to = "demanda", values_to = "values")
```

Se carga matriz con etiquetas
```{r}
mip144sec <- read_excel(here("data", "mip144sectores.xlsx")) 

```

se une (join) con la matriz long catalogando los sectores en: s1, s2 y s3.

Agrupar por sectores de la oferta.

```{r}
mip3x3 <- left_join(mip144long, mip144sec, by = c("actividad")) %>% 
  mutate(sector = case_when(
    is.na(sector) & actividad == "Valor Agregado Bruto Economía Total"~"va",
    is.na(sector) & actividad == "Subsidios a los productos"~"sub",
    is.na(sector) & actividad == "Impuestos sobre productos"~"imp",
    is.na(sector) & actividad == "Total de usos de origen importado de la Economía Total"~"m",
    TRUE~sector)) %>% 
  
group_by(sector, demanda) %>% 
  summarise(values = sum(values), .groups = "drop")
```

Se agrupa por sectores de la demanda 
```{r}
mip3x3r <- mip3x3 %>%
  rename("actividad" = "demanda", "oferta" = "sector") %>%
  left_join(mip144sec, by = c("actividad")) %>% 
  mutate(sector = case_when(
    is.na(sector) & actividad == "fk"~"fk",
    is.na(sector) & actividad == "cons_h"~"cons_h",
    is.na(sector) & actividad == "cons_g"~"cons_g",
    is.na(sector) & actividad == "ve"~"ve",
    is.na(sector) & actividad == "x"~"x",
    TRUE~sector)) %>% 
# Agregar 0 en los valores no tradicionales de IO
  mutate(values = case_when(
    oferta == "imp" & sector %in% c("cons_h", "cons_g", "fk", "ve", "x") ~ 0,
    oferta == "sub" & sector %in% c("cons_h", "cons_g", "fk", "ve", "x") ~ 0,
    oferta == "m" & sector %in% c("cons_h", "cons_g", "fk", "ve", "x") ~ 0,
    oferta == "va" & sector %in% c("cons_h", "cons_g", "fk", "ve", "x") ~ 0,
    TRUE ~ values
  )) %>% 
  
    
group_by(sector, oferta) %>% 
  summarise(values = sum(values), .groups = "drop") %>% 
  pivot_wider(names_from = "sector", values_from = "values")
```

Ordenar 

```{r}
mip_or <- mip3x3r %>% 
  slice(3:5, 2, 1, 6, 7) %>% 
  select(oferta, s1, s2, s3, cons_h, cons_g, fk, ve, x)
```

Verificación de totales

```{r}
mip_or2 <- mip_or %>%
  mutate(Total = s1 + s2 + s3 + cons_h + cons_g + fk + ve + x) %>% 
  mutate(Total = case_when(
    oferta %in% c("m", "imp", "sub", "va") ~ 0,
    TRUE ~ Total
  ))

total_demanda <- mip_or %>% 
  select(-oferta) %>% 
  rowSums() %>% 
  data.frame()

total_oferta <- mip_or %>% 
  select(-oferta) %>% 
  summarise_all(sum) %>% 
  t() %>% 
  data.frame()
```

# Matriz de transacciones intermedias


## Lado de la demanda

Di_d: Transacciones intermedias entre industrias domesticas

Df_d: Transacciones de los agentes -locales- a las industrias domesticas (demanda) 

Did + Df_d = Dt

## Lado de la oferta

Oi_d: Transacciones intermedias
M: Importaciones

va: Valor agregado

Oi_d  + M + TS + va = Ot

## Introducción a leontief

*Dt = Ot

*Cada industria produce solo un producto, es un producto homogéneo

*Supone una tecnología constante

Producto Nacional Bruto - T

Di + Df = T

Df = T - Di

Di = a_d * T

5 = (5/ 10) * 10

a_d: matriz de coeficientes intermedios domesticos

Df = T - a_d * T

Df = T * (I - a_d)

Df * (I - a_d)^(-1) = T

B = (I - a_d)^(-1)

B: Matriz de Loentief

#### Df * B = T

Ecuación organica
```{r}
Di <- mip_or2 %>% 
  filter(oferta %in% paste0("s", 1:3)) %>% 
  select(paste0("s", 1:3)) %>% 
  as.matrix()

Total <- mip_or2 %>% 
  filter(oferta %in% paste0("s", 1:3)) %>% 
  select(Total) %>% 
  as.matrix()

i_t <- (1/Total)

rowSums(Di) + Df
Total
####
i_t <- as.numeric(i_t)
i_t_diag <- diag(i_t, 3, 3)
a_d <- Di %*% i_t_diag

Df <- mip_or2 %>% 
  mutate(df = cons_h + cons_g + fk + ve + x) %>% 
  filter(oferta %in% paste0("s", 1:3)) %>% 
  select(df) %>% 
  as.matrix()

I <- diag(1, 3, 3)
#####
B <- solve(I - a_d)
B %*% Df
Total
```

